---
title: "Playground — Shadow CAT"
output: html_document
---

```{r setup, include=FALSE}
knitr::opts_chunk$set(echo = TRUE)
devtools::load_all()
```

## Banco de itens

5 itens, 2 atributos, modelo DINA.

```{r banco}
Q <- matrix(
  c(1, 0,
    1, 0,
    0, 1,
    0, 1,
    1, 1),
  nrow = 5, ncol = 2, byrow = TRUE
)
rownames(Q) <- paste0("item", 1:5)
colnames(Q) <- c("A1", "A2")

items <- cdcat_items(
  Q, "DINA",
  slip  = rep(0.1, 5),
  guess = rep(0.2, 5)
)

items
cat("\nQ-matrix:\n")
print(Q)
```

---

## Funções de restrição (`constr_fun`)

A `constr_fun` recebe `(scores, items, administered)` e devolve 1 único índice.

```{r constrs}
# 1. Gulosa simples: melhor score entre os não-administrados
greedy <- function(scores, items, administered) {
  scores[administered] <- -Inf
  which.max(scores)
}

# 2. Força o item 3 na primeira seleção
forca_item3 <- function(scores, items, administered) {
  if (!3L %in% administered) return(3L)
  scores[administered] <- -Inf
  which.max(scores)
}

# 3. Restringe a itens 1-3 apenas
apenas_1_a_3 <- function(scores, items, administered) {
  disponiveis <- setdiff(1:3, administered)
  if (length(disponiveis) == 0) {
    # fallback: qualquer item
    disponiveis <- setdiff(seq_len(items$n_items), administered)
  }
  disponiveis[which.max(scores[disponiveis])]
}

# 4. Força a alternar atributos: primeiro A1, depois A2, depois A1...
alternado <- function(scores, items, administered) {
  n_adm <- length(administered)
  alvo  <- if (n_adm %% 2 == 0) "A1" else "A2"
  q     <- items$q_matrix

  candidatos <- setdiff(seq_len(items$n_items), administered)
  com_alvo   <- candidatos[q[candidatos, alvo] == 1]

  pool <- if (length(com_alvo) > 0) com_alvo else candidatos
  pool[which.max(scores[pool])]
}

cat("Funções definidas: greedy, forca_item3, apenas_1_a_3, alternado\n")
```

---

## 1. Sessão completa com shadow greedy

```{r greedy-session}
session <- CdcatSession$new(
  items,
  criterion  = "PWKL",
  min_items  = 5L,
  max_items  = 5L,
  constr_fun = greedy
)

respostas <- c(1, 0, 1, 1, 0)   # vetor de respostas por índice de item

repeat {
  item <- session$next_item()
  if (item == 0) break
  cat(sprintf("Administrado: item %d  →  resposta: %d\n", item, respostas[item]))
  session$update(item, respostas[item])
}

cat("\n")
print(session)
cat("\nOrdem administrada:", session$administered, "\n")
cat("Alpha hat estimado:", session$est$alpha_hat, "\n")
```

---

## 2. Shadow com restrição de item fixo (`forca_item3`)

O item 3 deve ser sempre o primeiro selecionado.
`min_items = 3L` garante que o critério de parada por posterior não atue antes.

```{r forca3}
s <- CdcatSession$new(items, min_items = 3L, max_items = 3L, constr_fun = forca_item3)
respostas <- c(1, 0, 1, 1, 0)

primeiro <- s$next_item()
cat("Primeiro item:", primeiro, "(esperado: 3)\n")
stopifnot(primeiro == 3L)
s$update(primeiro, respostas[primeiro])

repeat {
  item <- s$next_item()
  if (item == 0) break
  cat("Item administrado:", item, "\n")
  s$update(item, respostas[item])
}

cat("Ordem final:", s$administered, "\n")
cat("Motivo de parada:", s$stop_reason, "\n")
```

---

## 3. Shadow restrito a itens 1-3

Nenhum item de índice 4 ou 5 deve aparecer.

```{r restricao}
s <- CdcatSession$new(items, max_items = 3L, constr_fun = apenas_1_a_3)
respostas <- c(1, 0, 1, 1, 0)

repeat {
  item <- s$next_item()
  if (item == 0) break
  s$update(item, respostas[item])
}

cat("Itens administrados:", s$administered, "\n")
stopifnot(all(s$administered %in% 1:3))
cat("OK — todos dentro de 1:3\n")
```

---

## 4. Shadow com restrição de alternância de atributos

Observa se os itens selecionados alternam entre A1 e A2.

```{r alternado}
s <- CdcatSession$new(items, max_items = 4L, constr_fun = alternado)
respostas <- c(1, 0, 1, 1, 0)

repeat {
  item <- s$next_item()
  if (item == 0) break
  s$update(item, respostas[item])
}

adm <- s$administered
cat("Ordem administrada:", adm, "\n")
cat("Atributos cobertos:\n")
print(Q[adm, , drop = FALSE])
```

---

## 5. Comparação dos escores de critério — shadow vs greedy

No shadow mode, `select_next_item(..., return_details = TRUE)` retorna os
escores calculados para **todos os J itens** (banco completo).

```{r scores}
est <- estimate_alpha(rep(NA_real_, 5), items)

# Shadow: escores para todos os 5 itens
det_shadow <- select_next_item(
  items,
  responses      = rep(NA_real_, 5),
  administered   = integer(0),
  criterion      = "PWKL",
  est            = est,
  constr_fun     = greedy,
  return_details = TRUE
)

# Greedy: escores só para candidatos (= todos, no primeiro item)
det_greedy <- select_next_item(
  items,
  responses      = rep(NA_real_, 5),
  administered   = integer(0),
  criterion      = "PWKL",
  est            = est,
  return_details = TRUE
)

cat("=== Shadow mode ===\n")
cat("Item selecionado:", det_shadow$item, "\n")
cat("Scores (todos os itens):\n")
print(det_shadow$criterion_scores)

cat("\n=== Greedy mode ===\n")
cat("Item selecionado:", det_greedy$item, "\n")
cat("Scores (candidatos):\n")
print(det_greedy$criterion_scores)
```

---

## 6. Aviso ao combinar shadow + exposure/content

```{r aviso, warning=TRUE}
# Deve emitir warning pois shadow CAT ignora exposure
s <- CdcatSession$new(
  items,
  constr_fun = greedy,
  exposure   = rep(0.9, 5)
)
```

---

## 7. print() no modo shadow

```{r print}
s_shadow <- CdcatSession$new(items, constr_fun = greedy)
s_normal <- CdcatSession$new(items)

cat("=== Com shadow CAT ===\n")
print(s_shadow)

cat("\n=== Sem shadow CAT ===\n")
print(s_normal)
```
