---
title: "Playground — validação do start_item"
output: html_document
---

```{r setup, include=FALSE}
knitr::opts_chunk$set(echo = TRUE)
devtools::load_all()
```

## Banco de itens para os testes

```{r banco}
Q <- matrix(
  c(1, 0,
    0, 1,
    1, 1,
    1, 0,
    0, 1),
  nrow = 5, ncol = 2, byrow = TRUE
)

items <- cdcat_items(
  Q, "DINA",
  slip  = c(0.10, 0.10, 0.15, 0.10, 0.10),
  guess = c(0.20, 0.20, 0.25, 0.20, 0.20)
)

items
```

---

## 1. Índice fixo (`start_item = 3L`)

Deve sempre começar com o item 3, independente do critério.

```{r fixo}
s <- CdcatSession$new(items, criterion = "PWKL", start_item = 3L)
primeiro <- s$next_item()
cat("Primeiro item selecionado:", primeiro, "\n")
stopifnot(primeiro == 3L)
cat("OK — item correto\n")
```

---

## 2. Seleção aleatória (`start_item = "random"`)

Deve retornar um índice válido entre 1 e 5.

```{r random}
set.seed(42)
resultados <- replicate(20, {
  s <- CdcatSession$new(items, start_item = "random")
  s$next_item()
})

cat("Itens selecionados em 20 replicações:\n")
print(table(resultados))
stopifnot(all(resultados %in% 1:5))
cat("OK — todos válidos\n")
```

---

## 3. Sequencial (`start_item = "seq"`)

Deve sempre retornar o item 1.

```{r seq}
s <- CdcatSession$new(items, start_item = "seq")
primeiro <- s$next_item()
cat("Primeiro item (seq):", primeiro, "\n")
stopifnot(primeiro == 1L)
cat("OK\n")
```

---

## 4. Critério adaptativo no primeiro item (`start_item = "KL"`)

Deve usar KL na primeira seleção e depois usar o critério principal da sessão.

```{r adaptive}
s <- CdcatSession$new(items, criterion = "PWKL", start_item = "KL")
primeiro <- s$next_item()
cat("Primeiro item (KL):", primeiro, "— deve ser válido entre 1 e 5\n")
stopifnot(primeiro %in% 1:5)

# Responde o primeiro item e verifica que o segundo usa PWKL normalmente
s$update(primeiro, 1L)
segundo <- s$next_item()
cat("Segundo item (PWKL):", segundo, "— deve ser diferente do primeiro\n")
stopifnot(segundo != primeiro)
cat("OK\n")
```

---

## 5. Comparação entre critérios no primeiro item

Mostra o item escolhido por cada modo de start_item.

```{r comparacao}
modos <- list(
  fixo_1   = 1L,
  fixo_3   = 3L,
  random   = "random",
  seq      = "seq",
  KL       = "KL",
  PWKL     = "PWKL",
  MPWKL    = "MPWKL",
  SHE      = "SHE"
)

set.seed(1)
resultado <- sapply(modos, function(si) {
  s <- CdcatSession$new(items, criterion = "PWKL", start_item = si)
  s$next_item()
})

data.frame(
  start_item = names(resultado),
  primeiro_item = as.integer(resultado)
)
```

---

## 6. Default (`start_item = NULL`) — comportamento original

Sem `start_item`, o critério principal (PWKL) roda desde o primeiro item,
incluindo content balancing e exposure control se configurados.

```{r default}
s_default <- CdcatSession$new(items, criterion = "PWKL")
s_com_si  <- CdcatSession$new(items, criterion = "PWKL", start_item = "PWKL")

primeiro_default <- s_default$next_item()
primeiro_com_si  <- s_com_si$next_item()

cat("Default (NULL)         :", primeiro_default, "\n")
cat("start_item = 'PWKL'   :", primeiro_com_si, "\n")
# Devem ser iguais pois usam o mesmo critério
```

---

## 7. print() mostra o start_item

```{r print}
s1 <- CdcatSession$new(items, start_item = 3L)
s2 <- CdcatSession$new(items, start_item = "KL")
s3 <- CdcatSession$new(items)           # sem start_item

print(s1)
print(s2)
print(s3)  # não deve mostrar linha "Start"
```
